ro-RO: Capacitatea de stivuire: Pliabil; Imbricabil; Fără posibilitate de stivuire; Superpozabil; Altele
hr-HR: Mogućnost slaganja: Produljivo; Može se slagati; Ne može se slagati; Može se slagati; Ostalo
fi: Pinoamisen ominaispiirre: Kokoontaitettava; Sisäkkäin asetettava; Ei pinottava; Pinottava; Muu
sk-SK: Stohovacia schopnosť: Skladací; Zasúvateľné; Nestohovateľný; Stohovateľný; Iné
nb: Stablingsmulighet: Sammenleggbar; Legge i hverandre; Kan ikke stables; Kan stables; Annet
lt-LT: Krovimo galimybės: Sutraukiama; Sudedamas vienas į kitą; Nekomplektuojama; Komplektuojama; Kita
sv: Staplingskapacitet: Hopfällbar; Nestbar; Ej stapelbar; Stapelbar; Annat
hu: Rakásolási képesség: Összecsukható; Egymásra rakható; Nem egymásra rakható; Egymásra rakható; Egyéb
vi: Khả năng xếp chồng: Có thể thu gọn; Có thể xếp chồng lên nhau; Không thể xếp chồng; Có thể xếp chồng; Khác
fr: Capacité d’empilage: Pliable; Empilable; Non empilable; Empilable; Autre
es: Capacidad de apilamiento: Plegable; Encajable; No apilable; Apilable; Otros
en: Stacking capability: Collapsible; Nestable; Non-stackable; Stackable; Other
tr: İstifleme özelliği: Katlanır; İç içe geçebilen; İstiflenemez; İstiflenebilir; Diğer
zh-CN: 堆叠特性: 可折放; 可嵌套; 不可堆叠; 可叠放; 其他
da: Stablefunktion: Sammenklappelig; Kan indlejres; Ikke-stabelbar; Stabelbar; Andet
it: Capacità di impilamento: Richiudibile; Annidabile; Non impilabile; Impilabile; Altro
el: Ικανότητα στοίβαξης: Πτυσσόμενο; Φωλιασμένο; Μη στοιβαζόμενο; Στοιβαζόμενο; Άλλο
ja: スタッキング機能: 折りたたみ可能; ネスト可能; 積み重ね不可; 積み重ね可能; その他
zh-TW: 堆疊能力: 折疊式; 可巢套; 不可堆疊; 可堆疊; 其他
pt-PT: Capacidade de empilhamento: Colapsável; Empilhável; Não empilhável; Empilhável; Outro
nl: Stapelcapaciteit: Inklapbaar; Stapelbaar; Niet stapelbaar; Stapelbaar; Overig
ru: Способ штабелирования: Складной; Штабелируемый; Одиночного размещения; Модульный; Другое
bg-BG: Функционалност на подреждане: Сгъваемо; Подредими едно в друго; Не може да се слага едно върху друго; Може да се слага едно върху друго; Друго
ko: 적층 기능: 접이식; 중첩식; 비적층형; 적층형; 기타
sl-SI: Zmogljivost zlaganja: Zložljiva; Zložljivo drug v drugega; Ni mogoče zlagati; Zložljiva ena na drugo; Druga
pt-BR: Funcionalidade de empilhamento: Dobrável; Empilhável; Não empilhável; Empilhável; Outro
de: Stapelbarkeit: Zusammenklappbar; Verschachtelbar; Nicht stapelbar; Stapelbar; Sonstiges
cs: Možnost stohování: Skládací; Zasouvací; Nestohovatelné; Stohovatelné; Jiné
pl: Możliwość układania w stosy: Składane; Możliwość sztaplowania; Niesztaplowane; Sztaplowane; Inne
th: ความสามารถในการซ้อน: พับเก็บได้; ซ้อนกันได้; เชื่อมต่อเป็นกลุ่มไม่ได้; วางซ้อนกันได้; อื่นๆ